【裁判字號】    99,停,11
【裁判日期】    990604
【裁判案由】    聲請停止執行
【裁判全文】
高雄高等行政法院裁定
                                        99年度停字第11號
聲  請  人  黃瓊滿即文南哥爸妻夫飯店
相  對  人  臺南市政府
代  表  人  甲○○
上列當事人間違反觀光條例裁處罰鍰事件，聲請人聲請停止原處
分之執行，本院裁定如下：
    主  文
聲請駁回。
聲請訴訟費用由聲請人負擔。
    理  由
一、按「行政訴訟繫屬中，行政法院認為原處分或決定之執行，
    將發生難於回復之損害，且有急迫情事者，得依職權或依聲
    請裁定停止執行。但於公益有重大影響，或原告之訴在法律
    上顯無理由者，不得為之。」行政訴訟法第116條第2項定有
    明文。依前揭規定，聲請停止原處分之執行，必須因原處分
    之執行將發生難於回復之損害，且有急迫情事者，當事人始
    得聲請行政法院裁定停止執行。而所謂難於回復之損害，係
    指其損害不能回復原狀，或不能以金錢賠償，或在一般社會
    通念上，如為執行可認達到回復困難之程度而言。
二、聲請意旨略謂：相對人於民國98年11月12日至聲請人處（即
    文南哥爸妻夫飯店，設臺南市○區○○○街2號7樓）稽查，
    發現聲請人未領取旅館業登記證即擅自經營旅館業務，違反
    發展觀光條例第24條第1項規定，乃按同條例第55條第3項及
    發展觀光條例裁罰標準第6條附表2第1項規定，裁處聲請人
    新臺幣20萬元罰鍰，並禁止其營業。但原處分之合法性顯有
    爭議，且禁止聲請人營業部分之處分若執行之，聲請人將發
    生難以回復之損害，且原處分之執行，亦非為維護重大公共
    利益所必要者，爰依行政訴訟法第116條第2項規定，請求於
    本件行政訴訟裁判確定前，裁定停止原處分有關禁止聲請人
    營業部分之處分之執行等語。
三、經查，聲請人主張之事實，經本院調取99年度訴字第319號
    卷宗檢閱卷內之相關資料固可信實。聲請人雖主張原處分有
    關禁止其營業部分之執行，將使其發生重大之損害云云，縱
    然屬實，惟原處分有關禁止聲請人營業部分之處分，所造成
    聲請人之文南哥爸妻夫飯店無法繼續營運之損害，在一般社
    會通念上，非不能以金錢賠償獲得救濟，即不發生難於回復
    損害之情，故聲請人聲請停止相對人原處分有關禁止聲請人
    營業部分之執行，揆諸前揭說明，核與行政訴訟法第116條
    第2項規定之停止執行要件不合，不應准許，應予駁回。
四、依行政訴訟法第104條，民事訴訟法第95條、第78條，裁定
    如主文。
中    華    民    國    99    年    6     月    4     日
             高雄高等行政法院第四庭
                         審判長法官  蘇  秋  津
                               法官  戴  見  草
                               法官  詹  日  賢
以上正本係照原本作成。
如不服本裁定，應於裁定送達後10日內以書狀敘明理由，經本院
向最高行政法院提出抗告（須按對造人數附具繕本）。
中    華    民    國    99    年    6     月    4     日

                             書記官  宋  鑠  瑾

司法院資訊處製作；財團法人民間司法改革基金會備份。
